# 关于 PPP 项目无形资产模式相关问题咨询

提问人：wps2023 时间：2023-08-03 14:23:51
某PPP项目公司，有一个PPP项目，然后 2022 年年初已经达到预定可使用状态投入运营，但是还有很多款项没有进行结算（即没有完成竣工决算），然后就对总投资进行了暂估，并按暂估金额计提了摊销。
在 2023 年的时候，该公司根据实际结算情况对原暂估投资进行了调整，冲减了一部分原来暂估的投资金额。
想问的是，这种ppp项目的无形资产，是跟固定资产一样，按预定可使用状态的资产计提摊销，竣工决算后的固定资产调整无形资产金额，但不调整摊销金额，还是可以调整摊销金额？

回答人：chenyiwei
PPP项目不论金融资产模式、无形资产模式还是混合模式，在社会资本方构成主要责任人的前提下，都需要确认建造服务收入。如果建造完成时尚未完成竣工决算，则此时建造收入的计量应遵循可变对价原则，同事注意确保遵循“极可能不会发生重大转回”的限制条件。因此，对于 2023 年内“根据实际结算情况对原暂估投资进行了调整，冲减了一部分原来暂估的投资金额”是否构成前期差错，如构成前期差错且影响重大的，应追溯重述调整前期确认的建造收入；如果不属于前期差错，或者属于非重大前期差错的，则可以在决算当期调整无形资产账面价值，后续摊销额进行对应的调整，但前期已摊销金额不再调整，类似于固定资产的暂估入账后续的调整。